ACORDAO-COMPLETO-2380277

ACÓRDÃO DE RELAÇÃO

ACÓRDÃO DE RELAÇÃO 11363/2019 ATA 38/2019 - SEGUNDA CÂMARA

Acórdão 11363/2019-TCU-Segunda Câmara
Os Ministros do Tribunal de Contas da União, reunidos em Sessão de 2ª Câmara, ACORDAM, por unanimidade, com fundamento no art. 143, inciso V, alínea "d", do Regimento Interno do TCU, aprovado pela Resolução nº 246, de 2011, e na Súmula nº 145 do TCU, em retificar, por inexatidão material, os itens 9.1. e 9.2 do Acórdão 2.797/2019 prolatado pela 2ª Câmara do TCU, na Sessão de 23/4/2019 (Ata nº 12/2019) , diante das inconsistências abaixo discriminadas:
i) nos itens 9.1 e 9.2 o nome da associação Ação Comunitária do Brasil está erroneamente colocado como Ação Social do Brasil;
ii) no item 9.2 o cofre credor, conforme instrução da Secex/TCE, deverá ser o Fundo Nacional de Cultura;
iii) no item 9.2 a solidariedade do débito não está expressa;
Dessa forma, retifica-se, por inexatidão material, os itens 9.1. e 9.2 do Acórdão 2.797/2019 prolatado pela 2ª Câmara do TCU, na Sessão de 23/4/2019 (Ata nº 12/2019) , mantendo inalterados os demais termos do referido acórdão, além de restituir, em seguida, os autos à Secex/TCE para que dê prosseguimento ao feito, de acordo com os pareceres emitidos nos autos, de sorte que:
i) onde se lê:
"9.1. rejeitar as alegações de defesa da Ação Social do Brasil e do Sr. Rudolph Hohn;"
leia-se:
"9.1. rejeitar as alegações de defesa da Ação Comunitária do Brasil e do Sr. Rudolph Hohn;"
ii) onde se lê:
"9.2. julgar irregulares as contas da Ação Social do Brasil e do Sr. Rudolph Hohn, nos termos dos arts. 16, III, alíneas "b" e "c", 19, caput, e 23, III, da Lei nº 8.443, de 1992, para condená-lo ao pagamento do débito sob o valor de R$ 100.000,00 (cem mil reais) , atualizado monetariamente e acrescido dos juros de mora calculados desde 30/6/2005 até o efetivo recolhimento, fixando-lhes o prazo de 15 (quinze) dias, contados da ciência desta deliberação, para que comprovem, perante o Tribunal, o recolhimento da referida dívida em favor do Tesouro Nacional, nos termos do art. 23, III, "a", da citada lei e do art. 214, III, "a", do Regimento Interno do TCU (RITCU) ;"
leia-se:
"9.2. julgar irregulares as contas da Ação Comunitária do Brasil e do Sr. Rudolph Hohn, nos termos dos arts. 16, III, alíneas "b" e "c", 19, caput, e 23, III, da Lei nº 8.443, de 1992, para condená-los solidariamente ao pagamento do débito sob o valor de R$ 100.000,00 (cem mil reais) , atualizado monetariamente e acrescido dos juros de mora calculados desde 30/6/2005 até o efetivo recolhimento, fixando-lhes o prazo de 15 (quinze) dias, contados da ciência desta deliberação, para que comprovem, perante o Tribunal, o recolhimento da referida dívida em favor do Fundo Nacional de Cultura, nos termos do art. 23, III, "a", da citada lei e do art. 214, III, "a", do Regimento Interno do TCU (RITCU) ;"
1. Processo TC-Processo 028.980/2018-2 (TOMADA DE CONTAS ESPECIAL) 
	1.1. Responsáveis: Ação Comunitária do Brasil (CNPJ 33.628.769/0001-08) e Rudolf Hohn (CPF XXX.288.948-XX) .
	1.2. Órgão: então Ministério da Cultura.
	1.3. Relator: Ministro-Substituto André Luís de Carvalho.
	1.4. Representante do Ministério Público: Procurador Sergio Ricardo Costa Caribé.
	1.5. Unidade Técnica: Secretaria de Controle Externo de Tomada de Contas Especial (Secex/TCE) .
	1.6. Representação legal: Renato de Sousa Monte Alto (OAB/RJ 95.395) entre outros, representando Rudolf Hohn e Ação Comunitária do Brasil. 
	1.7. Determinações/Recomendações/Orientações: não há.

Segunda Câmara

então Ministério da Cultura.

Ação Comunitária do Brasil (CNPJ 33.628.769/0001-08) e Rudolf Hohn (CPF XXX.288.948-XX).

ANDRÉ DE CARVALHO

Procurador Sergio Ricardo Costa Caribé.

TOMADA DE CONTAS ESPECIAL (TCE)

Secretaria de Controle Externo de Tomada de Contas Especial (Secex/TCE).